【裁判字號】    98,消債清,43
【裁判日期】    980916
【裁判案由】    清算
【裁判全文】
臺灣桃園地方法院民事裁定                 98年度消債清字第43號
聲請人即
債  務  人  甲○○
上列當事人聲請消費者債務清理事件，本院裁定如下：
    主  文
債務人甲○○自中華民國九十八年九月十六日下午五時起開始清
算程序，並同時終止清算程序。
聲請程序費用新臺幣壹仟元由聲請人負擔。
    理  由
一、按法院開始清算程序之裁定，應載明其年、月、日、時，並
    即時發生效力；債務人之財產不敷清償清算程序之費用時，
    法院應裁定開始清算程序，並同時終止清算程序，消費者債
    務清理條例第83條第1項、第85條第1項分別定有明文。
二、本件聲請人即債務人聲請意旨略以：其因不能清償債務情事
    ，曾依前置協商程序，以書面向最大債權金融機構萬泰商業
    銀行股份有限公司請求共同協商債務清償方案，然無力負擔
    二階段協商條件每月應繳金額為新臺幣（下同）5 千元以致
    無法成立，聲請人因年歲漸增目前無工作亦無所得，全賴聲
    請人之女兒每月資助生活費用1 萬元，除聲請人日常生活必
    要開銷9,964 元外，實已無力繼續清償，而上開情事誠非聲
    請人主觀上惡意不履行協議，實係客觀上有不可歸責於聲請
    人之事由發生。再者聲請人無擔保或無優先權之債務總額未
    逾1,200 萬元，復未經法院裁定開始清算程序或宣告破產，
    爰聲請清算等語。
三、經查，聲請人所主張之上開事實，業據其提出全戶戶籍謄本
    、債權人清冊、聲請人96年、97度年綜合所得稅各類所得資
    料清單、財產歸屬資料清單、前置協商不成立證明書、財團
    法人金融聯合徵信中心綜合信用報告、聲請人帳戶之活期儲
    蓄存款存摺、勞工保險被保險人投保資料表、醫療、水電、
    通信、瓦斯等單據費用影本各1 份為證。經查，聲請人96年
    度綜合所得資料清單顯示，聲請人年收入僅有344 元、97年
    綜合所得稅資料清單所載，聲請人年收入為590 元，另依聲
    請人所陳，目前聲請人並無任何工作所得，僅由聲請人之女
    兒給予每月1 萬元之生活費用，依上開聲請人所提出之每月
    最低生活費用中，除管理費用702元應扣除外，餘9,262元即
    為聲請人每月生活所需，比照內政部社會司所公布之台灣省
    每人每月最低生活費用支出9,829 元亦相去不遠，是以對照
    債權銀行所給予之協商條件每月5 千元，聲請人即已無法負
    擔，況聲請人目前年歲漸增，亦無工作收入，顯已無力負擔
    上開協商金額。是本件參酌清算程序之規模，堪認聲請人之
    財產應不敷清償清算程序之費用，爰依上開規定裁定開始本
    件清算程序，並同時終止清算程序，爰裁定如主文。
四、另法院終止清算程序後，聲請人之債務並非當然免除，仍應
    由法院斟酌消費者債務清理條例有關免責之規定，例如本條
    例第 133條、第134條、第135條等，依職權認定是否裁定免
    責，故法院終止清算程序後，聲請人雖有免責之機會，惟其
    財產不敷清償清算程序之費用如係因上述條例所定不可免責
    之事由所致，法院即非當然為免責之裁定，聲請人就其所負
    債務仍應負清償之責，附此敘明。
中    華    民    國    98    年    9     月    16    日
                  民事第三庭    法    官  張天民
上為正本係照原本作成。
開始清算程序之裁定不得抗告，如不服同時終止清算程序之裁定
，應予裁定送達後10日內，以書狀向本院提出抗告，並繳納抗告
費新台幣1千元。
中    華    民    國    98    年    9     月    16    日
                                書 記 官  崔菁青


司法院資訊處製作；財團法人民間司法改革基金會備份。
